---
title: Vector
author: "Andreas Syaloom Kurniawan"
date: "4/24/2021"
output: html_document
---

# Vektor
***

Vektor adalah struktur data (*data structure*) paling sederhana di R.
<br>
Vektor secara singkat dapat disebut sebagai kumpulan data-data (disebut sbg: elemen) dengan __tipe yang sama__. Artinya, kalau numerik maka didalam suatu vektor semuanya harus numerik, kalau karakter harus karakter semua. Nilai-nilai di dalam vektor disimpan secara berurutan sesuai dengan daftar yang kita buat. 
<br>
Terdapat beberapa jenis vektor:
<br>
1. __Vektor Numeric__ mengandung data-data bertipe bilangan riil.
1. __Vektor Integer__, mengandung data-data bertipe bilangan bulat.
1. __Vektor Logical__, mengandung data-data kebenaran (TRUE and/or FALSE)
1. __Vektor Character__, mengandung data-data bertipe teks
1. __Vektor Datetime__, mengandung data-data bertipe waktu dan tanggal.
1. __Vektor Factors__, a special type of vector to work with categories.

Dengan menggunakan metode __c()__, kita bisa mengkoleksi semua argumen-argumen untuk membentuk vektor. Seluruh argumen akan dideduksi menjadi satu tipe data bersama, atribut lain selain nama akan dihapus.
<br>
<br>
<span style="color:blue">__WARNING!!!__</span>
<br>
Vektor disini jangan dikacaukan dengan vektor matematika. Vektor di R tidak ada row dan kolomnya.

## Membuat Vector
Membuat vector yang bertipe bilangan bulat. Di contoh ini, kita buat suatu vector bernama rv, menggunakan fungsi c(), dan melist anggotnya.
```{r, intvect, include=TRUE, results = 'hold'}
rv<-c(2, 1, 1, 2)
rv
length(rv)
typeof(rv)
```

```{r, intvect2, include=TRUE, results='hold'}
rx<-c(1,2,3,4,5,6)
rx
typeof(rx)
```
Membuat vektor berseri, dimulai dari 3 (elemen pertama) hingga maksimum 5 (elemen terakhir) dengan penambahan sebesar 1,75 setiap elememennya.
```{r, serievect, include=TRUE, results = 'hold'}
seq(3,5, by=1.75) ->rz
rz
typeof(rz) #sekaligus cek tipe vektor
length(rz) #sekaligus cek panjang vektor
```
Membuat vektor yang mirip dengan __rz__ namun disini, dimulai dari 7, minimum 1, dengan faktor pengurang -1.
```{r, serievect2, include=TRUE, results = 'hold'}
seq(7,1, by=-1) ->ra
ra
typeof(ra)
length(ra)
```
Vektor yang elemennya bertipe boolean
```{r, booleant, include=TRUE, results = 'hold'}
rb<-c(TRUE, FALSE, TRUE, FALSE, FALSE) 
rb
typeof(rb)
length(rb)
```
Vektor yang elemennya bertipe character
```{r, charr, include=TRUE, results = 'hold'}
rc<-c("Ibu","Ayah","Adik","Kakak")
rc
typeof(rc)
str(rc)
length(rc)
```
Membuat vector dari dua buah vector:
```{r, gen2vect, include=TRUE, results = 'hold'}
va<- c(2, 3, 5) 
vb<- c("aa", "bb", "cc", "dd", "ee") 
vc<-c(va, vb) 
vc
```


## Operasi aritmatika vector

Unsur-unsur di dalam vector dapat dioperasikan satu sama lain sehingga menghasilkan vector juga. 

```{r, vectmult, include=TRUE, results = 'hold'}
#Vektor rw yang elemennya merupakan rw=2rx+1
rw<-2*rx+1
rw
typeof(rw)
length(rw)
```

```{r}
ve<-rep(c(1, 1, 2), times = 3)
ve
typeof(ve)
length(ve)
```

```{r}
vf<-rep(c(1, 7, 2), each = 3)
vf
typeof(vf)
length(vf)
```

```{r}
vg<-rep(c(3, 9), times = c(1,4))
vg
typeof(vg)
length(vg)
```

```{r}
vh<-rep(5:7,length.out=13)
vh
typeof(vh)
length(vh)
```


## Coercion
***

Peraturan coercion:

1. Logical values are converted to numbers: TRUE is converted to 1 and FALSE to 0.
1. Values are converted to the simplest type required to represent all information.
1. The ordering is roughly logical < integer < numeric < complex < character < list.
1. Objects of type raw are not converted to other types.
1. Object attributes are dropped when an object ...

Misalkan kita memiliki sebuah vektor berisi integer
```{r, tint, include=TRUE, results = 'hold'}
vl<-1:10
vl
typeof(vl)
class(vl)
```
Kita ubah jadi tipe logic,
```{r, tlogic, include=TRUE, results = 'hold'}
as.logical(vl)
vl
```

Kita ubah jadi bentuk double:
```{r, tdouble, include=TRUE, results = 'hold'}
as.double(vl)
vl
```

Kita ubah jadi bentuk karakter:
```{r, tchar,  include=TRUE, results = 'hold'}
as.character(vl)
vl
typeof(vl)
class(vl)
```

```{r}
vm<-c("beng","ate","guntur", "angan", 'serser')
vm
```

```{r}
#Pemanggilan vektor dimulai dari elemen nomor 1 (tidak ada elemen 0)
vm[1]
```

```{r}
#Panggil selain
vm[-1]
```

```{r}
vm[-2]
```

```{r}
vm[[1]]
```

```{r}
# memanggil suku ke n dan n+k
vm[c(1,3)]
```

```{r}
# memanggil suku ke n hingga n+k
vm[c(1:3)]
```

```{r}
vm>'beng'
```

```{r}
# Ini kenapa?
vm[vm>'beng']
```

```{r}
# Subseting kondisional
vn<-c(1:11)
vn
```

```{r}
vn[vn>5]
```

```{r}
vo <- list(a = c(3, 2, 0), b = 787, c = "Airbus 320")
vo
```

```{r}
vo[-2]
vo
```

```{r}
vo
```

```{r}
vo[2]<-NULL
vo
```

```{r}
vo[3]<-4
vo
```

```{r}
vo[c(2,3)]=NULL
vo
```

```{r}
# Pembuktian bahwa vektor menyimpan elemen secara berurutan:
urt1<-c("Kambing", "Ayam", "Ikan", "Itik")
urt2<-c("Ikan","Kambing", "Ayam", "Itik")
urt3<-c("Kambing", "Ayam", "Ikan", "Itik")
```

```{r}
#Vektor 1 dan 3 dianggap sama karena memiliki susunan dan isi yang benar-benar sama
all(urt1==urt3)
urt1==urt3
```

```{r}
#Vektor 2 dan 3 tidak dianggap sama karena memiliki susunan berbeda walaupun terdiri atas elemen yang benar-benar sama
all(urt1==urt2)
urt1==urt2
```

