---
title: An R Markdown document converted from "List.ipynb"
output: html_document
---

# LIST
***
Vektor yang semua elemennya memiliki tipe data yang sama disebut *__atomic vector__*, <br>.
*__List__* mirip dengan vektor namun elemen-elemennya boleh terdiri dari beberapa tipe data.

## Membuat List
***

```{r, makema, include=TRUE, results = 'hold'}
ma<-list(1,'ayam', TRUE, 1+2i )
ma
typeof(ma)
```
Membuat list dengan series (barisan bilangan)
```{r, makembmc, include=TRUE, results = 'hold'}
mb<-list(letters[1:3])
mb
mc<-list(1:7)
mc
```
Membuat list dengan series (barisan bilangan dengan faktor pertumbuhan tertentu)
```{r, makemd, include=TRUE, results = 'hold'}
#Contoh: series dimulai dari 1 maksimum 11 dengan pertambahan 3
md<-list(seq(1, 11, by=3))
md
typeof(md)
```
List juga dapat dibuat dari vektor-vektor lain
```{r, makeme, include=TRUE, results = 'hold'}
#List dapat dibuat dari 3 vektor integer, character, dan boolean
me<-c(1:3)
typeof(me)
mf<-c("ayam","ikan","tempe","tahu")
mg<-c(TRUE, FALSE, TRUE, TRUE)
mh<-list(me,mf,mg)
mh
typeof(mh)
```

List dapat dibuat dari list-list lain (merging list)
```{r, makelists, include=TRUE, results = 'hold'}
mi<-list('dolar','yen','rupiah','renmimbi')
mj<-list(14000,3500,14300,350)
mk<-list(mi,mj)
mk
typeof(mk)
```

## Memberi Nama Elemen List
***

```{r}
# MEMBERI NAMA LIST
# Pada list ini elemen list diberi nama gt, rt, dan nt
ml <- list(sibirong = matrix(1:6, nrow = 2), 
          sibontar = letters[3:5], 
          sigerger = c(1:5)) 
ml
```

```{r}
names(ml)
```

```{r}
mm<- list(a="one", b="two", c=c(1:3))
names(mm)
```

```{r}
#Melakukan assign nama dengan jumlah yang sama dengan jumlah nama awal
names(mm) <- c("sada", "dua", "tolu")
print(mm)
```

```{r}
mn<- list("bata","carvil",letters[1:3])
print(mn)
names(mn)
```

```{r}
#Melakukan assign nama ke satu list, dengan jumlah anggota sama dengan nama
names(mn)<-c("par","pir","per")
print(mn)
```

```{r}
#Melakukan assign nama ke satu list, dengan jumlah nama kurang dari jumlah anggota
names(mn)<-c("psr","ptr")
print(mn)
names(mn)
```

```{r}
#Melakukan assign nama ke satu list, dengan jumlah nama lebih dari jumlah anggota [FAILED]
#names(mn)<-c("psr","ptr","ppr","pkr")
#print(mn)
#names(mn)
```

## Mengakses List
***
Misalkan terdapat suatu list
```{r, lista, include=TRUE, results='hold'}
mo<-list("kuda",'ayam','anjing','babi')
mp<-list(a="kuda", b=x<-c(1,2,3), c="TRUE")
str(mo)
str(mp)
```

Mengakses elemen kedua dari list
```{r, elemen2, include=TRUE, results='hold'}
#mengakses elemen kedua
mo[2]
mp[2]
```

```{r}
mo[[2]]
mp[[2]]
```
Mengakses elemen k hingga ke n+k
```{r, akslist, include=TRUE, results='hold'}
mo[c(1,4)]
mp[c(1,2)]
```

```{r}
#Bagaimana mengakses isi list yang ada di dalam list ?
```

## Memanipulasi Isi List
***

```{r}
 x[[2]][1]='susu'
 x
```

```{r}
x[c(2, 4)]
```

```{r}
print(x)
```

```{r}
print(x[2])
```

```{r}
#ka$gt<-list('7','1','7','1','6')
#ka
```

```{r}
# Cara lain memberi nama gt, rt, dan nt
#ka <- list(matrix(1:6, nrow = 2), 
#          letters[3:5], 
 #         c(1:5)) 
#names(ka) <- c("Maruhum", "Bonar", "Sirait")
#ka
```

```{r}
#Add an element at the end of the list.
#ka[4] <- list("Nubie","Bontar Muka", "Kumis Bolon")
```

```{r}
#ka
```

```{r}
#Converting List to Vector
```

```{r}
#modify a list in R?
```

```{r}

# Add element at the end of the list.
#list_data[4] <- "New element"
#print(list_data[4])

# Remove the last element.
#list_data[4] <- NULL

# Print the 4th Element.
#print(list_data[4])

# Update the 3rd Element.
```

**Subsetting**
***

```{r}
x<-c('Miami',"Chicago", "New York", "Massacushets")
x[2]
x[1:3]
x[x>"Chicago"]
```

```{r}
y<-list(makrobar=1:6, bar=0.7)
y
```

```{r}
y[1]
```

```{r}
y[2]
```

```{r}
y[["makrobar"]]
y
```