---
title: An R Markdown document converted from "Factor.ipynb"
output: html_document
---

# Factor
***

Digunakan untuk merepresentasikan data kategorikal atau ordinal.
* Factor bisa unordered atau ordered.
* Factor ini menyimpan informasi lain disebut __Levels__ yang merupakan informasi elemen unik yang ada pada factor beserta urutannya.
Factor bisa dibayangkan sebagai vector integer yang memiliki label.

```{r, fa, include=TRUE, results='hold'}
fa<-factor(c("iya","enggak","enggak","enggak","iya","enggak","iya"))
fa
```
Perhatikan level nya, hanya ada dua yakni "iya" dan "enggak".
Apabila kita ingin mengetahui rekapan dari isi faktor bisa menggunakan perintah berikut:
```{r, tabelfa, include=TRUE, results='hold'}
table(fa)
```
Kategori yang ada pada level tersebut sebenarnya disimpan dalam bentuk integer, seperti bisa dilihat pada hasil panggilan berikut:
```{r, unclas, include=TRUE, results='hold'}
unclass(fa)
# iya disimbolkan sebagai 2, enggak sebagai 1
```

```{r}
#attr(,"levels")
```

Kita bisa menentukan levelnya, siapa yang pertama siapa yang kedua, dst. Hal ini dilakukan dengan mendefinisikan level, sbb:
```{r, deflvl, include=TRUE, results='hold'}
fb<-factor(c("iya","enggak","enggak","enggak","iya","enggak","iya"), levels=c("iya","enggak"))
fb
```

```{r}
unclass(fb)
# Jika levelsnya ditentukan, maka yang pertama akan dikoding menjadi lebih awal dari yang kedua
```

```{r}
fa1<-factor(c("SD", "SMP", "SMA", "SMP"), levels=c("SD", "SMP", "SMA"))
fa2<-factor(c("SD", "SMP", "SMA", "SMP"), levels=c("SD", "SMP", "SMA", "PT"))
fa3<-factor(c("SD", "SMP", "SMA", "SMP", "SD", "SD","SMA","SD"), levels=c("SD", "SMP", "SMA", "PT"), ordered=TRUE)
```

```{r}
fa1
```

```{r}
# Kita bisa menambah levels walaupun data terkait levels itu belum ada, 
# fungsinya kita bisa saja suatu saat menambah anggota fa2 tanpa perlu mengubah levels
fa2
```

```{r}
#Di sini levels telah berurut
fa3
```