---
title: An R Markdown document converted from "Dataframe.ipynb"
output: html_document
---

# Data Frames
***

* Dataframes adalah tipe list khusus dimana seitap elemen dari list harus memiliki panjang yang sama. Setiap elemen dari list dapat dipandang sebagai sebuah kolom dan panjang dari setiap elemen sebagai baris.
* Berbeda dari matriks, dataframe bisa memuat berbagai kelas objek yang berbeda di setiap kolom. (Matriks mesti sama).
* Dataframes juga bisa di konversi menjadi matriks.

```{r}
# Membuat dataframes
da<-data.frame(mii=1:4, bar=c(T,T,T,F))
da
```

```{r}
db<-data.frame(nama=c("air", "minum", "dalam", "kemasan"), kode=c(9,9,4,0))
db
```


```{r}
# Bisa juga dibuat dengan membuat definisi dulu, baru dibuat dengan data.frame()
ga<-10:6
gi<--1:-5
gu<-c("Indomarco","Prismatama","Jakarta","Indonesia","Didistribusikan")
dc<-data.frame(ga,gi,gu)
dc
```

```{r}
#jumlah baris
nrow(dc)
#jumlah kolom
ncol(dc)
#dimensi
dim(dc)
```

```{r}
rownames(dc)
```

```{r}
#mengassign nama row
rownames(dc)<-c("sada","dua","telu","empat","lima")
dc
```

```{r}
#balikin ke semula
rownames(dc)<-NULL
dc
```

# 2. Memanggil Data Frame
***

```{r}
head(dc)
```

```{r}
str(dc)
```

```{r}
# Perhatikan kolom gu langsung diubah jadi factor oleh R
# Untuk menghindari hal tersebut bisa dilakukan dengan stringAsFactors=FALSE
```

```{r}
dc<-data.frame(dc, stringAsFactors=FALSE)
dc
```

```{r}
#Menampilkan dua baris pertama dari atas dataframes
head(dc, n=2)
```

```{r}
#Menampilkan dua baris pertama dari bawah dataframes
tail(dc, n=2)
```

```{r}
class(dc)
```

```{r}
#Mengakses kolom gu
dc$gu
```

```{r}
#Mengakses baris ke 5 kolom ke 3 
dc[5,3]
```

```{r}
#Mengakses baris ke 3 sd 5, pada kolom ke 3 
dc[3:5,3]
```

```{r}
#Mengakses baris ke 3, dari kolom 2 ke kolom 3
dc[3,2:3]
```

```{r}
# Mengakses baris ke 3 dan 4, dari kolom 2 ke kolom 3
# Apa bedanya dengan kalau saya buat dc[c(3:4),2:3]
z<-dc[3:4,2:3]
z
class(z)
```

```{r}
y<-dc[c(3:4),2:3]
y
class(y)
```

```{r}
#Mengakses semua di baris ke 2
dc[2,]
```

```{r}
#Mengakses semua di kolom ke 3
dc[,3]
```

```{r}
k<-dc[["gu"]]
k
class(k)
```

```{r}
nama<-c("Rudin", "Paul", "Bartle", "Kolmogorov", "Smirnov", "Markov", "Laplace", "Cauchy", "Erdos", "Dedekind")
umur<-c(34,45,67,23,34,56,87,55,35,39)
berat<-c(63.5,77.6,67.1,89.2,56.3,97.5,68.9,88.3,68.5,86.6)
profil<-data.frame(nama,umur,berat)
profil
```

```{r}
#Mengakses satu kolom tertentu pada data frame, menghasilkan tipe data list
profil$umur
```

```{r}
#Mengakses dua kolom tertentu pada data frame, menghasilkan data frame lagi
profil[c("nama","berat")]
```

```{r}
#cari yang beratnya >70
ygberat<-profil[berat>70,]
ygberat
```

```{r}
#cari yang beratnya standar yakni <70
ygstandar<-profil[berat<70,c("nama","berat")]
ygstandar
```

```{r}
#cari yang tua yakni umur <=45 tahun menggunakan subset
yangtua<-subset(profil, umur>45 | umur==45, select=c("nama","umur"))
yangtua
```

```{r}
#cari yang muda yakni umur <45 tapi beratnya juga mesti lebih kecil dari 75 menggunakan subset
yangmuda<-subset(profil, umur<45 & berat<75, select=c("nama","umur","berat"))
yangmuda
```

```{r}
nilaismt1<-c(98,87,78,89,80,84,76,65,59,81)
nilaismt2<-c(56,67,77,65,68,60,69,78,45,59)
nilaismt3<-c(100,89,78,89,88,95,94,74,84,96)
profillkp<-data.frame(nama,umur,nilaismt1,nilaismt2,nilaismt3)
profillkp
```

```{r}
library(reshape)
```

```{r}
ndtf<-stack(profillkp,select=c("nilaismt1", "nilaismt2","nilaismt3"))
ndtf
```

```{r}
nilaismt3<-c("Sarjana","Magister","Doktor", "Doktor", "Magister", "Doktor","Magister","Sarjana","Doktor","Magister")

```

```{r}
#konversi ke matriks
matriksbaru<-as.matrix(profil)
matriksbaru
str(matriksbaru)
```

```{r}
#Bernavigasi di dalam folder di dalam root
#myData <- read.csv('./Dataset/MRI.csv')
#head(myData)
```

```{r}
#getwd()
```

